臺灣桃園地方法院刑事判決
111年度侵訴字第31號
公  訴  人  臺灣桃園地方檢察署檢察官 
被      告  洪鈞哲  


選任辯護人  蔡承學律師
上列被告因妨害性自主罪案件，經檢察官提起公訴（110年度偵
字第33223號），本院判決如下：
    主  文
乙○○犯強制性交罪，共貳罪，各處有期徒刑參年陸月。應執行有
期徒刑伍年。
    事  實
乙○○與代號AE000-A110228號之成年女子（真實姓名年籍詳卷，
下稱A女）原為男女朋友，因乙○○不滿A女與其分手，竟基於強制
性交之犯意，於民國110年3月至5月間，在其位於桃園市○○區○○
路00號住所，使用LINE通訊軟體連結網際網路，向A女恫稱：「
反正從現在開始妳只能聽我的，五月份每個禮拜二妳就是陪我去
旅館，沒有做到，我就直接殺了妳，什麼話都不用說」、「不然
我就是全部都拖下地獄，拿刀殺死妳們」、「從現在開始我叫妳
陪我的時候就是要陪我」、「我不用特地找妳老公，我直接讓妳
們下地獄比較快」、「我要你死就是你死，我要你活就是你活」
、「反正我會折磨妳」、「我會想盡辦法讓妳生不如死」、「我
要把妳帶來我身邊  若妳不要  我們就一起死」、「我有很多方
法  妳自己決定妳的生死」、「我絕對會讓妳死」、「我明天會
讓妳老公先死，在讓妳死」等語，致A女心生畏懼，而分別於110
年5月4日晚間8時許、同年5月18日晚間8時許，至桃園市○○區○○
路00號8樓電競旅館，使乙○○以其陰莖插入A女之陰道內而射精得
逞2次。
    理  由
一、證據能力：
    本案認定事實所引用之卷證資料，屬於傳聞之供述部分，被
    告乙○○及其辯護人於本院準備期日均同意引用為證據（見本
    院公開卷【下稱本院卷】第41頁），本院審酌上開證據資料
    製作時之情況，並無違法不當或證明力明顯過低之情形，亦
    認為以之做為證據應屬適當，認依刑事訴訟法第159條之5第
    1項規定均例外有證據能力。至本案認定事實所引用之非供
    述證據，並無證據證明係公務員違背法定程序所取得，依刑
    事訴訟法第158條之4反面解釋，亦均得為證據。
二、上揭事實，業據被告於警詢、偵查及本院審理時均坦認不諱
    （見偵查公開卷【下稱偵卷】第95至96頁、本院卷第40頁、
    第70頁），核與證人即告訴人A女於警詢、偵查中指述之情
    節大致相符（見偵卷第20至25頁、第57至58頁），並有性侵
    害案件代號與真實姓名對照表、被告與告訴人A女間之通訊
    軟體LINE對話截圖在卷可稽（見偵查不公開卷第3頁、偵卷
    第33至46頁、第61至71頁），足認被告前開任意性自白確與
    事實相符，堪以採信。綜上所述，本案事證明確，被告上揭
    犯行洵堪認定，應予依法論科。
三、論罪科刑：
  ㈠罪名：
　⒈按刑法第221 條第1 項規定之「其他違反其意願之方法」，
    係指該條所列舉之強暴、脅迫、恐嚇、催眠術以外，其他一
    切違反被害人意願之方法，妨害被害人之意思自由者而言，
    不以類似於本條所列舉之強暴、脅迫、恐嚇、催眠術等相當
    之其他強制方法，足以壓抑被害人之性自主決定權為必要（
    最高法院97年度第5次刑事庭會議決議意旨參照）。準此，
    行為人如以違反被害人意願之方法，妨害被害人之意思自由
    ，而為刑法第10條第5項規定之性交行為，即足以構成刑法
    第221條第1項之違反意願強制性交罪。本案被告以事實欄所
    示危害A女及其夫生命安全之事恫嚇A女，A女因而心生畏懼
    ，使被告以其陰莖插入A女之陰道內之方式，違反A女意願，
    對A女為性交行為，核其所為，係犯刑法第221條第1項之強
    制性交罪。
　⒉又被告如事實欄所示，以加害生命之事恐嚇告訴人A女之訊息
    ，均在起訴書所載「110年3月至5月間」所為，起訴意旨雖
    未就被告此期間以「反正從現在開始妳只能聽我的，五月份
    每個禮拜二妳就是陪我去旅館，沒有做到，我就直接殺了妳
    ，什麼話都不用說」、「從現在開始我叫妳陪我的時候就是
    要陪我」、「我要你死就是你死，我要你活就是你活」、「
    反正我會折磨妳」、「我會想盡辦法讓妳生不如死」、「我
    要把妳帶來我身邊  若妳不要  我們就一起死」、「我有很
    多方法  妳自己決定妳的生死」、「我絕對會讓妳死」、「
    我明天會讓妳老公先死，在讓妳死」等語逐一列舉，惟此部
    分既屬起訴書所載被告以LINE通訊軟體傳送恫嚇告訴人之期
    間內所為，當為起訴之範圍，本院自應併予審究。
　㈡罪數關係：
　　被告所犯前揭2罪間，犯意各別，行為互殊，應分論併罰。
　㈢不予酌減其刑之說明：
  ⒈按犯罪之情狀顯可憫恕，認科以最低度刑仍嫌過重者，得酌
    量減輕其刑，刑法第59條定有明文。此規定必須犯罪有特殊
    之原因，在客觀上足以引起一般人之同情，認為即予宣告法
    定低度刑期仍嫌過重者，始有其適用，至於被告犯罪動機、
    犯罪手段、犯罪後之態度等情狀，僅可為法定刑內從輕量刑
    之審酌因子，不得據為酌量減輕之理由（最高法院51年台上
    字第899 號判例、77年度台上字第4382號判決即同此旨）。
  ⒉被告之辯護人雖以被告與告訴人A女前為男女朋友關係，被告
    因A女欲分手，一時失慮為本案犯行，嗣已坦承犯行，且與A
    女調解成立等情，請求依刑法第59條之規定減輕其刑云云。
    然刑法第221條第1項規定之強制性交罪，係屬對於被害人之
    人性尊嚴及性自主決定權最嚴重之侵害，本院審酌被告明知
    A女為有婚姻之人，竟不滿A女欲停止與其間之婚外關係、回
    歸婚姻家庭之情，竟萌生報復之心，不斷以加害A女及其夫
    生命安全之言語恫嚇A女，更以強迫A女與之發生性行為作為
    不殺害A女及其夫之條件，使A女身心飽受煎熬與恐懼，藉此
    違反A女意願而為性交行為，其行徑惡性非微，對於法益破
    壞之程度非輕，亦無事證可認其犯罪出於何種特殊之原因與
    環境，而有顯可憫恕之情狀。被告雖於犯罪後與A女調解成
    立，然衡酌此罪之法定最輕刑度為3年以上有期徒刑、立法
    目的、侵害法益之嚴重性、不可回復性以及本案犯罪情狀以
    觀，本院認為並無情輕法重、堪予憫恕之處，無縱科以最低
    刑度猶嫌過重之情形，自不宜再援用刑法第59條規定，減輕
    其刑。
  ㈣量刑：
    茲以行為人之責任為基礎，本院審酌被告為逞報復之心，並
    滿足自身性慾，竟以本案方式違反A女之性自主意願，而對
    於A女為強制性交行為，嚴重戕害A女之人性尊嚴，造成A女
    身心受創，此陰影恐終身難以抹滅，自應予以嚴懲；惟念被
    告犯後終能坦認犯行，及其自陳之智識程度、職業、家庭經
    濟等生活狀況，復考量被告於事發後已與A女調解成立及A女
    之意見，暨被告行為時之年紀、素行、犯罪動機、目的、情
    節、手段等一切情狀，爰分別量處如主文所示之刑暨定其應
    執行之刑，以資懲儆。
四、沒收之說明：
　　被告用以傳送恐嚇文字之不詳廠牌行動電話，係藉以違反告
    訴人A女意願而為本案強制性交犯行所用之物，且此等具高
    度個人識別性之通訊軟體裝載之行動電話為被告所有，應符
    常情，惟該行動電話並未扣案，復無其他事證足認該物現仍
    存在，而其單獨存在尚不具刑法上之非難性，倘予追徵，除
    另使刑事執行程序開啟之外，對於被告犯罪行為之不法、罪
    責評價並無影響，就沒收制度所欲達成之社會防衛目的亦無
    任何助益，自欠缺刑法上重要性，依刑法第38條之2第2項之
    規定，不予宣告沒收。
據上論斷，應依刑事訴訟法第299條第1項前段，判決如主文。
本案經檢察官甲○○提起公訴，檢察官蔡宜均到庭執行職務。
中    華    民    國    111    年     8    月    31   日
                  刑事第十一庭    法  官  潘政宏
                                  法  官  翁健剛
                                  法  官  蔡旻穎
以上正本證明與原本無異。
如不服本判決應於收受判決後20日內向本院提出上訴書狀，並應
敘述具體理由。其未敘述上訴理由者，應於上訴期間屆滿後20日
內向本院補提理由書(均須按他造當事人之人數附繕本)「切勿逕
送上級法院」。 
　　　　　　　　　　　　　　　    書記官　黃瓊儀
中　　華　　民　　國　　111 　年　　8 　　月　　31　　日

附錄本案論罪科刑法條全文：
中華民國刑法第221條
對於男女以強暴、脅迫、恐嚇、催眠術或其他違反其意願之方法
而為性交者，處3年以上10年以下有期徒刑。
前項之未遂犯罰之。